臺灣臺南地方法院刑事判決　　　　　 100年度交簡上字第11號
上　訴　人
即　被　告　謝信雄
上列上訴人因過失傷害案件，不服本院於民國九十九年十一月十
九日所為九十九年度交簡字第二五八二號第一審刑事簡易判決（
聲請簡易判決處刑案號：九十九年度調偵字第一五八三號），提
起上訴，本院管轄之第二審合議庭判決如下：
    主  文
上訴駁回。
謝信雄緩刑貳年。
    事實及理由
一、本案經本院合議庭審理結果，第一審以被告謝信雄犯刑法第
    二百八十四條第一項前段之過失傷害罪，嗣於肇事後未被有
    偵查權之公務員或機關發覺前，在向據報到場之員警表明係
    肇事人，而自首接受裁判，符合自首要件，因而依刑法第六
    十二條前段之規定減輕其刑，判處拘役三十日，並諭知如易
    科罰金以新臺幣一千元折算一日。核其認事用法及量刑均無
    不當，應予維持，並引用第一審判決書記載之事實、證據及
    理由（如附件）。
二、被告上訴意旨略以：伊因經濟狀況不佳，前因故未能賠償告
    訴人林敬庭之損害，而伊現已籌到款項以新臺幣一萬二千元
    與告訴人達成民事和解，希望法院體諒其年事已高，網開一
    面云云。
三、查原審審酌被告騎乘機車，本應謹慎小心，以維自身及參與
    道路交通者之安全，竟闖越紅燈而與告訴人擦撞，致告訴人
    受有胸、腹部、左膝足及雙手肘多處挫擦傷、左手腕扭傷等
    傷害，且至原審判決前尚未能與告訴人就民事賠償事宜達成
    和解等一切情狀，量處拘役三十日，並諭知以新臺幣一千元
    折算一日之易科罰金之折算標準，已詳載其量刑之理由，並
    有原審之電話紀錄表四紙及臺灣高等法院被告前案紀錄表各
    一份附卷可稽，認事用法均無不當，被告上訴意旨猶以上開
    事由指摘原判決不當，為無理由，應予駁回。又查被告前未
    曾因故意犯罪而受有期徒刑以上刑之宣告，有卷附臺灣高等
    法院被告前案紀錄表一份可按，其偶因一時疏忽，致罹刑章
    ，惡性非重，現已與告訴人以新臺幣一萬二千元達成和解，
    賠償告訴人之損害一情，業據告訴人於本院審理時陳述明確
    ，則被告其經此次偵、審教訓，日後當知所警惕而無再犯之
    虞，本院因認其所受上開刑之宣告，以暫不執行為適當，併
    依刑法第七十四條第一項第一款之規定，宣告緩刑二年，以
    啟自新。
據上論斷，應依刑事訴訟法第四百五十五條之一第一項、第三項
、第三百七十三條、第三百六十八條，刑法第七十四條第一項第
一款，判決如主文。
本案經檢察官王惠芬到庭執行職務。
中    華    民    國    100    年    2    月    25    日
                  刑事第五庭  審判長  法  官  鄭文祺
                                      法  官  陳振謙
                                      法  官  劉秀君
以上正本證明與原本無異。
不得上訴。
                                      書記官  曾盈靜
中    華    民    國   100    年    2     月    25    日